【裁判字號】    94,訴,1056
【裁判日期】    950127
【裁判案由】    毒品危害防制條例
【裁判全文】
臺灣基隆地方法院刑事判決              94年度訴字第1056號
公  訴  人  臺灣基隆地方法院檢察署檢察官
被      告  乙○○
上列被告因違反毒品危害防制條例案件，經檢察官提起公訴（94
年度毒偵字第2868號、第2950號），被告就被訴事實為有罪之陳
述，本院合議庭裁定由受命法官獨任進行簡式審判程序審理，判
決如下：
    主  文
乙○○連續施用第一級毒品，累犯，處有期徒刑拾月，扣案之第
一級毒品海洛因貳包（合計淨重零點壹公克，空包裝重零點
捌公克）沒收銷燬之。
    事  實
一、乙○○前因違反毒品危害防制條例案件，經本院以93年度訴
    字第553號判處有期徒刑9月確定，於民國93年12月26日入監
    執行，迄94年9月13日縮短刑期執行完畢。
二、乙○○前因施用毒品案件，經本院以89年度毒聲字第1436號
    裁定送觀察、勒戒後，因認有繼續施用毒品之傾向，經本院
    以89年度毒聲字第1739號裁定令入勒戒處所施以強制戒治，
    嗣經本院以90年度毒聲字第130號 裁定停止戒治，所餘戒治
    期間，付保護管束，於90年2月1日出戒治處所，迄90年9 月
    19日保護管束期滿，經臺灣基隆地方法院檢察署檢察官於90
    年9月24日以90年度戒毒偵字第105號為不起訴處分確定。復
    因施用毒品案件，經同署檢察官以93年度毒偵字第1186號提
    起公訴，並經本院於93年10月11日以93年度訴字第553 號判
    處有期徒刑9 月確定（執行情形如前所載）。詎其仍未戒除
    毒癮，明知海洛因業經公告列為毒品危害防制條例之第一級
    毒品，不得非法持有、施用，仍基於施用第一級毒品海洛因
    之概括犯意，於上開強制戒治執行完畢釋放後5 年內即自94
    年10月17晚上某時許起至同年月27日23時許止，連續在其位
    於基隆市○○區○○街20巷10號住處或基隆市某公廁內等處
    ，以將第一級毒品海洛因摻水稀釋後，用注射針筒注射入體
    內之方式，施用第一級毒品海洛因多次，平均約每2至3日施
    用1 次。嗣為警先後於：(1)94年10月18日19時20分許，經警
    見其形跡可疑，在基隆市○○路301 號前查獲，並扣得第一
    級毒品海洛因1包（淨重0.16公克、空包裝重0.17公克）；
    (2)同年月28日13時25分許，在基隆市○○路○段96號前查獲
    ，並扣得第一級毒品海洛因1 包（淨重0.15公克、空包裝重
    0.21公克），且先後經其同意採取其排放之尿液送請鑑定結
    果，均呈嗎啡陽性反應而查悉上情。
三、案經基隆市警察局第一分局、第四分局報請臺灣基隆地方法
    院檢察署檢察官偵查起訴。
    理  由
一、本件被告乙○○所犯為毒品危害防制條例第10條第1項之施
    用第一級毒品罪，非死刑、無期徒刑、最輕本刑為3年以上
    有期徒刑之罪，或高等法院管轄第一審之案件，被告於本院
    準備程序中，就被訴事實為有罪之陳述，經告以簡式審判程
    序之旨，並聽取檢察官、被告之意見後，本院合議庭裁定由
    受命法官進行簡式審判程序，是本件之證據調查，依刑事訴
    訟法第273條之2規定，不受同法第159條第1項、第161條之2
    、第161條之3、第163條之1及第164條至第170 條規定之限
    制，合先敘明。
二、上揭連續施用第一級毒品之事實，業據被告於本院審理時坦
    承不諱，且被告於94年10月18日、同年10月28日為警採取其
    親自排放之尿液送請臺灣尖端先進生技醫藥股份有限公司，
    經以酵素免疫分析法初步檢驗，再以氣相層析質譜儀法確認
    檢驗結果，均呈嗎啡陽性反應，此有該公司94年10月28日、
    11月4 日出具之「濫用藥物檢驗報告」在卷可稽；而以該公
    司所用之氣相層析質譜儀分析法之精確度而論，應可剔除「
    偽陽性反應」之可能（行政院國軍退除役官兵輔導委員會臺
    北榮民總醫院83年3月1日北總內字第01855號、同年4月7
    日北總內字第03059 號函參照），該檢驗結果自可憑信。
    又扣案被告自承其所有疑似海洛因之白粉2 包經送請法務部
    調查局檢驗結果，均確含第一級毒品海洛因成分（合計淨重
    0.31公克，空包裝重0.38公克），此有該局95年1月3日調科
    壹字第320003330、第000000000 號鑑定通知書2份附卷足參
    ，足認被告上開自白與事實相符，堪信為真實。再者，被告
    前因施用毒品案件，經本院以89年度毒聲字第1436號裁定送
    觀察、勒戒後，因認有繼續施用毒品之傾向，經本院以89年
    度毒聲字第1739號裁定令入勒戒處所施以強制戒治，嗣經本
    院以90年度毒聲字第130 號裁定停止戒治，所餘戒治期間，
    付保護管束，於90年2月1日出戒治處所，迄90年9 月19日保
    護管束期滿，經臺灣基隆地方法院檢察署檢察官於90年9 月
    24 日以90年度戒毒偵字第105號為不起訴處分確定。復因施
    用毒品案件，經同署檢察官以93年度毒偵字第1186號提起公
    訴，並經本院於93年10月11日以93年度訴字第553 號判處有
    期徒刑9 月確定等情，此有臺灣高等法院被告前案紀錄表、
    前開不起訴處分書、起訴書、判決書在卷可稽，事證明確，
    被告於前揭強制戒治執行完畢釋放後5 年內再犯毒品危害防
    制條例第10條第1 項之施用第一級毒品犯行，洵堪認定，應
    依法論科。
三、查海洛因為毒品危害防制條例第2 條第2項第1款所規定之第
    一級毒品，被告予以施用，核其所為，係犯同條例第10條第
    1 項之施用第一級毒品罪。被告施用毒品期間持有第一級毒
    品之低度行為，為施用之高度行為所吸收，不另論罪。又被
    告上開連續多次施用犯行，時間緊接，手法相同，觸犯構成
    要件同一之罪名，顯係基於概括犯意反覆為之，為連續犯，
    應依刑法第56條規定，論以連續施用第一級毒品罪，並依法
    加重其刑。末查，被告曾有犯罪事實欄所載犯罪之科刑及刑
    之執行完畢情形，有臺灣高等法院被告前案紀錄表在卷可稽
    ，其5年內再犯有期徒刑以上之本罪，為累犯，應依法加重
    其刑，並遞加之。爰審酌被告前經觀察勒戒、強制戒治程序
    、徒刑執行完畢後，猶不知戒惕，復再施用第一級毒品，無
    視於毒品對於自身健康之戕害及國家對於杜絕毒品犯罪之禁
    令，顯無戒斷之決心，然念及其前開犯罪係戕害自身，尚未
    害及他人，且犯罪後復坦承犯行，態度尚佳等一切情狀，量
    處如主文所示之刑，以資儆懲。另扣案之第一級毒品海洛因
    2 包（合計淨重0.31公克、空包裝重0.38公克），因包裝已
    與其上極微量之毒品已合而為一，無從析離，應併依毒品危
    害防制條例第18條第1項前段之規定，宣告沒收併銷燬。
據上論斷，應依刑事訴訟法第273條之1第1項、第299 條第1項前
段，毒品危害防制條例第10條第1項、第18條第1項前段，刑法第
11條、第56條、第47條，判決如主文。
本案經檢察官甲○○到庭執行職務。
中    華    民    國    95    年    1    月   27      日
                  刑事第二庭    法  官  許心
以上正本證明與原本無異。
如不服本判決應於收受本判決送達後10日內向本院提出上訴書狀
。
中    華    民    國    95    年    1     月    27    日
                                書記官  邱李和
附錄本判決論罪之法條：
毒品危害防制條例第10條
施用第一級毒品者，處6月以上5年以下有期徒刑。
施用第二級毒品者，處3年以下有期徒刑。


司法院資訊處製作；財團法人民間司法改革基金會備份。
